臺灣高雄地方法院民事判決
111年度雄簡字第2430號
原      告  陳  明  
被      告  台灣糖業股份有限公司

法定代理人  陳昭義  

上列當事人間債務人異議之訴事件，本院判決如下：
    主  文
原告之訴駁回。
訴訟費用由原告負擔。
    事實及理由
一、原告主張：兩造前因給付租金等事件，經本院以民國111年
    度鳳小字第95號判決（下稱系爭判決）判命原告應給付被告
    新臺幣（下同）35,328元本息，並經宣告准予假執行。嗣被
    告竟執准許假執行之系爭判決為執行名義，向本院聲請強制
    執行，經本院以111年度司執字第63624號給付租金事件受理
    在案（下稱系爭執行事件）。然兩造間並不存在任何債務關
    係，被告憑空捏造、偽稱案情，並未提出任何事證證明兩造
    間有債權債務關係存在。是被告自不持系爭判決對原告聲請
    強制執行。爰依法提起本件等語，並聲明：系爭執行事件之
    強制執行程序應予撤銷。
二、按原告之訴，依其所訴之事實，在法律上顯無理由，且無從
    命補正者，法院得不經言詞辯論，逕以判決駁回之，民事訴
    訟法第249條第2項第2款定有明文。又該條所謂原告之訴，
    依其所訴之事實，在法律上顯無理由者，係指依原告於訴狀
    內記載之事實觀之，在法律上顯然不能獲得勝訴之判決者而
    言（最高法院62年台上字第845號判決要旨可參）。
三、本院之判斷：
　㈠按債務人依強制執行法第14條第1項規定向執行法院對債權人
    提起異議之訴，限於消滅或妨礙債權人請求之事由發生於執
    行名義成立後，或為異議原因之事實發生在裁判之訴訟言詞
    辯論終結後者。至同條第2項規定：執行名義無確定判決同
    一之效力者，於執行名義成立前，如有債權不成立或消滅或
    妨礙債權人請求之事由發生，債務人亦得於強制執行程序終
    結前提起異議之訴。係因無實體上確定力之執行名義，未經
    實體上權利存否之審查，債務人亦無抗辯機會，故此項執行
    名義成立前，所存實體上權利義務存否之爭執，宜許債務人
    提起異議之訴，以謀求救濟（立法理由參照），與同條第 1
    項規定有別。假執行判決，係法院於給付判決確定前，賦與
    該判決以執行力之裁判，法院依法得依職權宣告假執行或依
    原告聲請宣告假執行，均以給付之訴之被告受敗訴判決為前
    提要件，即法院僅得在被告應給付範圍內，依職權或依聲請
    宣告假執行。而第一審或第二審法院應經言詞辯論程序，本
    於全辯論意旨及調查證據之結果，始得為被告敗訴之判決（
    民事訴訟法第222條第1項、第221條規定參照），並依職權
    或依聲請為假執行之宣告（依民事訴訟法第458條規定，第
    三審程序不生依職權或依聲請宣告假執行之問題），原告以
    假執行判決為執行名義聲請強制執行，該假執行判決雖尚無
    實體上確定力，然該執行名義既經實體上權利存否之審查，
    債務人於該給付之訴有充分抗辯之機會，則債權人以假執行
    判決為執行名義聲請強制執行，債務人不得以假執行判決成
    立前有債權不成立之事由發生，依上開規定提起債務人異議
    之訴（最高法院108年度台抗字第145號裁定意旨可參）。
　㈡經查，被告以系爭判決為執行名義聲請強制執行，雖尚非屬
    確定判決，然系爭判決既為本院准予假執行之判決，依前揭
    說明，原告提起債務人異議之訴主張之異議事由，自須為發
    生於系爭判決言詞辯論終結時後之事由。然原告本案主張之
    異議事由為被告未提出證據證明其對原告有租金等債權、兩
    造間不存在任何債務關係等語。則依原告所主張之異議事由
    ，顯係於系爭判決言詞辯論終結前即得主張之事由，形式上
    觀之即非系爭判決言詞辯論終結後始發生之異議事由。且原
    告於系爭判決審理程序中，即已提出：「其無義務與必要跟
    被告簽立租約。因被告主任胡亂舉發原告髒亂致原告遭裁罰
    ，原告才被迫與被告簽立第1、2次租約。然第2次租約係遭
    被告承辦人員強迫簽立，自屬無效」等兩造間債權債務關係
    存否之抗辯理由，被告則提出兩造間之租約、和解書、支付
    命令等證據供本院審理、判斷等情，有系爭判決在卷可稽（
    見本院卷第35至40頁）。是原告既於系爭判決審理程序中主
    張前開事實進行攻擊防禦，以取得對其有利之認定，即不得
    於系爭判決作成後，再為與該系爭判決意旨相反之主張，而
    執之為異議事由提起債務人異議之訴。是以，原告既以系爭
    判決言詞辯論終結前之事由提起本件債務人異議之訴，並非
    主張言詞辯論終結後始發生得消滅或妨礙債權人請求之事由
    ，顯與強制執行法第14條規定意旨自有未合，其請求撤銷系
    爭執行事件之強制執行程序，自屬無據。
四、綜上所述，原告依法請求系爭執行事件之強制執行程序應予
    撤銷，在法律上顯無理由，爰不經言詞辯論，逕予駁回。
五、據上論結，依民事訴訟法第436條第2項、第249條第2項第2
    款、第78條，判決如主文。　　　
中　　華　　民　　國　　111 　年　　12　　月　　19　　日
                  高雄簡易庭　法　官  陳安信
以上正本係照原本作成。
如對本判決上訴，須於判決送達後20日內向本院提出上訴狀。如
委任律師提起上訴者，應一併繳納上訴審裁判費。
中　　華　　民　　國　　111 　年　　12　　月　　19　　日
                              書記官  蔡妮君